【裁判字號】    88,上易,4335
【裁判日期】    890303
【裁判案由】    違反著作權法
【裁判全文】
臺灣高等法院刑事判決                          八十八年度上易字第四三三五號
    上  訴  人  臺灣新竹地方法院檢察署檢察官
    被      告  甲○○
右上訴人因被告違反著作權法案件，不服臺灣新竹地方法院八十八年度易字第五七一
號，中華民國八十八年八月二十日第一審判決（起訴案號：臺灣新竹地方法院檢察署
八十八年度偵字第一八○號），提起上訴，本院判決如左：
    主      文
原判決撤銷。
甲○○連續擅自以公開演出之方法侵害他人之著作財產權，處有期徒刑肆月，如易科
罰金以佰元折算壹日。
扣案之電腦伴唱機壹台、遙控器壹支、及點歌本壹本，均沒收。
    事      實
一、甲○○係新竹縣湖口鄉○○街六七號「龍江閣」餐廳之負責人，明知其店內供客
    人點唱用之「音霸」點唱機內所含「一代女皇」、「買醉」、「港邊甘是男性傷
    心的所在」三首歌曲，係屬「美華」影視股份有限公司（下稱「美華」公司）專
    有公開演出、公開上映等著作財產權之著作未經美華公司授權許可，不得在公共
    場所公開演出該公司享有著作權之歌曲，竟仍基於概括之犯意，未經著作權人「
    美華」公司之同意自民國八十六年十二月起，連續於上開餐廳之公眾得出入之場
    所，以前述點唱機供不特定客人點播而擅自以公開演出之方法侵害著作財產權人
    「美華」公司之著作權。迨於八十七年十二月十七日為警會同「美華」公司人員
    彭安邦當場於查獲並上扣得前述點唱機、遙控器、點歌本各一件等物。
二、案經「美華」公司訴由新竹縣警察局移送台灣新竹地方法院檢察署檢察官偵查起
    訴。
    理      由
一、訊據被告甲○○固不否認有購買「音霸」電腦伴唱機供不特定客人點播之情事，
    惟堅決否認有違反著作權法犯行，並辯稱伊所購買之「音霸」電腦伴唱機係合法
    之電腦伴唱機，伊係以單一視聽機播放該電腦點唱機內之視聽著作，且伊未曾聽
    過有客人點唱「一代女皇」、「買醉」、「港邊甘是男性傷心的所在」三首歌曲
    等語。經查：（一）上開事實業據告訴人美華公司之告訴代理人彭安邦指述綦詳
    ，並有告訴人美華公司之告訴代理人彭安邦於八十七年十二月十四日至「龍江閣
    」餐廳消費之發票暨查證報告各一紙、查獲時之現場照片十四禎、內政部著作權
    登記謄本、相關著作財產權授權證明等在卷可稽。（二）另有電腦點唱機一台、
    遙控器一只及點歌本一本扣案足資佐證。（三）參以智慧財產權之保護係我政府
    近年來政策上推行之重點，於各新聞媒體多所宣導，此為眾所週知之事實，且告
    訴人美華公司亦於八十七年九月間於自由時報、聯合報以大版面公開昭告各界表
    明未授權任何點唱機製造商以公開播送之權，有該剪報影本附卷可憑。被告於營
    業場所公開使用他人之著作物，豈有不知應先取得授權之理。（四）被告將點唱
    機安裝供不特定人可以任意點唱伴唱機內所有歌曲，被告辯稱未曾聽過客人點唱
    「一代女皇」等歌曲，顯係卸責之語；綜上，本件事證明確，被告犯行可以認定
    。
二、按以演技、舞蹈、歌唱、彈奏樂器或其他方法向現場之公眾傳達著作內容者，謂
    之公開演出。查本件被告於前址將音樂內容透過點唱機設備，供不特定之顧客伴
    唱，將上開音樂著作內容傳達於現場之公眾，即係擅自以公開演出之方法侵害他
    人之著作財產權。核被告所為，係犯著作權法第九十二條擅自以公開演出之方法
    侵害他人之著作財產權罪。至被告先後多次犯行，時間緊接，所犯復為構成要件
    相同之罪，顯係基於概括之犯意反覆為之，為連續犯，應以一罪論，並依法加重
    其刑。原審未察，遽為被告無罪之判決，尚有未合，上訴人即檢察官上訴意旨憑
    此據以指摘原判決不當，為有理由，應由本院將原判決予以撤銷改判。查被告素
    行不良，曾犯竊盜、偽造有價證券等罪（不構成累犯），有本院被告全國前案紀
    錄表在卷可稽，其於到案伊始，均未能供承犯行，態度非佳，爰併審酌其犯罪情
    節尚非嚴重及其他一切情狀，量處有期徒刑肆月，並諭知如易科罰金之折算標準
    ，扣案伴唱機一台、遙控器一支、點歌單一張，乃被告所有供犯罪所用之物，已
    據被告陳明在卷，併依法予以宣告沒收之。
三、據上論斷，應依刑事訴訟法第三百六十九條第一項前段、第三百六十四條、第二
    百九十九條第一項前段，著作權法第九十二條，刑法第十一條前段、第五十六條
    、第三十八條第一項第二款、第四十一條，罰金罰鍰提高標準條例第二條前段判
    決如主文。
本案經檢察官劉斐玲到庭執行職務。
中     華     民     國    八十九   年      三        月      三        日
                             臺灣高等法院刑事第八庭
                                 審判長法  官  蔡  秀  雄
     法  官  陳  炳  彰
                                       法  官  沈  宜  生
右正本證明與原本無異。
不得上訴。
                                       書記官  明  祖  星
中     華     民     國    八十九   年      三        月      十五      日
附錄：本案論罪科刑法條全文
著作權法第九十二條
擅自以公開口述、公開播送、公開上映、公開演出、公開展示、改作、編輯或出租之
方法侵害他人之著作財產權者，處三年以下有期徒刑，得併科新臺幣十五萬元以下罰
金。


司法院資訊處製作；財團法人民間司法改革基金會備份。
